臺灣臺北地方法院刑事判決
111年度訴字第883號
公  訴  人  臺灣臺北地方檢察署檢察官
被      告  張經源


            許萬隆


上列被告等因傷害案件，經檢察官提起公訴（111年度偵字第662
3、8947號），本院判決如下：
    主  文
本件公訴不受理。
    理  由
一、公訴意旨略以：被告張經源係新北市○○區○○路0段0號安坑光
    華市場之經理，被告許萬隆係安坑光華市場之攤商。詎張經
    源、許萬隆於民國111年2月13日下午4時33分，在上址安坑
    光華市場內，因水溝水管工程及債務等問題發生爭執後，原
    已分頭離去並相隔10餘公尺對看，惟張經源心有不甘，又隨
    手拾起某攤位上之菜刀，朝許萬隆站立處衝去，許萬隆見狀
    ，亦朝張經源之方向衝去並撿拾地上之木條，張經源、許萬
    隆隨即互相基於傷害他人身體之犯意，由張經源持菜刀，許
    萬隆持木條，互相揮擊對方，致許萬隆受有左拇指撕裂傷8
    公分併遠端指骨骨折（左手拇指切割傷併開放性骨折與肌腱
    神經斷裂）、右前臂撕裂傷2公分等傷害；張經源則受有右
    側拇指擦挫傷、胸部擦挫傷、頭皮擦挫傷等傷害。因認張經
    源、許萬隆均涉犯刑法第277條第1項之傷害罪嫌。
二、按告訴乃論之罪，告訴人於第一審辯論終結前得撤回其告訴
    ；而告訴經撤回者，法院應諭知不受理之判決；又法院諭知
    不受理之判決，得不經言詞辯論為之，刑事訴訟法第238條
    第1項、第303條第3款及第307條分別定有明文。
三、查被告兼告訴人張經源、許萬隆涉犯之傷害罪，依刑法第28
    7條規定，須告訴乃論。茲因被告張經源、許萬隆於111年9
    月30日相互成立和解，並於第一審辯論終結前，均具狀撤回
    告訴等情，有調解筆錄及刑事撤回告訴狀等件在卷可憑（見
    本院111年度訴字第883號卷第41至48頁），依前開規定，本
    件爰不經言詞辯論，逕為諭知不受理之判決。
四、依刑事訴訟法第303條第3款、第307條，判決如主文。
本案經檢察官黃冠中提起公訴，檢察官楊舒雯到庭執行職務。
中　　華　　民　　國　 111　　年　　10　　月　　6 　　日
　　　　　　　　　刑事第十四庭  審判長法　官   歐陽儀
　　　　　　　　　                    法  官   吳明蒼
　　　　　　　　　                    法  官　 趙書郁
上正本證明與原本無異。 
如不服本判決應於收受送達後20日內向本院提出上訴書狀，並應
敘述具體理由；其未敘述上訴理由者，應於上訴期間屆滿後20日
內向本院補提理由書（均須按他造當事人之人數附繕本）「切勿
逕送上級法院」。告訴人或被害人如對於本判決不服者，應具備
理由請求檢察官上訴，其上訴期間之計算係以檢察官收受判決正
本之日期為準。 因疫情而遲誤不變期間，得向法院聲請回復原
狀。
                                      書記官   劉珈妤
中　　華　　民　　國　　111 　年　　10　　月　　6 　　日